<h2>One syllable verbs</h2>
<div>
    The present tense in Irish, you check the amount of syllables and broad and slender just like in the past tense.
    For the one syllable verbs you then use <b>aim(for broad verbs)/im(for slender verbs)</b> for first person, and
    <b>ann(for broad verbs)/eann(for slender verbs)</b> as the endings of second and third person verbs. </br>
    For the We/Us part, you use <b>aimid/imid</b> as the endings. </br>
    For a question, you use <b>"An"</b> and a <b>urú</b></br>
    For the saorbhriathar (The Free Verb), use <b>tar/tear</b> as the endings.</br>
</div>
<h2>Two syllable verbs</h2>
<div>
    For the two syllable verbs, you use <b>aím/ím</b> and <b>aíonn/íonn</b> for the endings respective of their
    pronouns.</br>
    The big difference between the one and two syllable verbs are the endings. You have to remove the endings first
    before
    adding a new one.</br>
    Here are the endings to remove: </br>
    - For verbs that finish in <b>aigh/igh</b>, remove <b>the aigh/igh</b></br>
    - For verbs that don't finish in <b>aigh/igh</b>, remove the last <b>vowel/vowels</b> (E.g. Oscail => Oscl, Imir =>
    Imr)</br>
</div>
<h2>Irregular Verbs</h2>
<div>
    There are only 11 Irish Irregular verbs, which are the same for all four tenses. </br>
    Note: Remember to conjugate the third column as shown above with the regular rules, as this is only the mé/sé/sí
    form.
    <div class="table">
        <table>
            <thead>
                <tr>
                    <th>Verb</th>
                    <th>English</th>
                    <th>"Mé/Sé/Sí" form</th>
                    <th>Negative</th>
                    <th>Question</th>
                </tr>
            </thead>
            <tbody>
                <tr>
                    <td>Abair</td>
                    <td>To Say</td>
                    <td>Deirim<br>Deir sé/sí</td>
                    <td>Ní deir</td>
                    <td>An ndeir?</td>
                </tr>
                <tr>
                    <td>Beir</td>
                    <td>To Catch</td>
                    <td>Beirim<br>Beireann sé/sí</td>
                    <td>Ní bheireann</td>
                    <td>Ar mbeireann?</td>
                </tr>
                <tr>
                    <td>Bí</td>
                    <td>To Be</td>
                    <td>Táim/Bím<br>Tá/Bíonn sé/sí</td>
                    <td>Ní raibh</td>
                    <td>An bhfuil?<br>An mbíonn?</td>
                </tr>
                <tr>
                    <td>Clois</td>
                    <td>To Hear</td>
                    <td>Cloisim<br>Closieann sé/sí</td>
                    <td>Ní chloiseann</td>
                    <td>An gloiseann?</td>
                </tr>
                <tr>
                    <td>Déan</td>
                    <td>To Make</td>
                    <td>Déánaim<br>Déanann sé/sí</td>
                    <td>Ní dhearna</td>
                    <td>An ndeanann?</td>
                </tr>
                <tr>
                    <td>Faigh</td>
                    <td>To Get</td>
                    <td>Faighim<br>Faigheann sé/sí</td>
                    <td>Ní fhaigheann</td>
                    <td>An bhfaigheann?</td>
                </tr>
                <tr>
                    <td>Feic</td>
                    <td>To See</td>
                    <td>Feicim<br>Feiceann sé/sí</td>
                    <td>Ní fheiceann</td>
                    <td>An bhfeiceann?</td>
                </tr>
                <tr>
                    <td>Ith</td>
                    <td>To Eat</td>
                    <td>Ithim<br>Itheann sé/sí</td>
                    <td>Ní itheann</td>
                    <td>An itheann?</td>
                </tr>
                <tr>
                    <td>Tabhair</td>
                    <td>To Give</td>
                    <td>Tugaim<br>Tugann sé/sí</td>
                    <td>Ní thugann</td>
                    <td>An dtugann?</td>
                </tr>
                <tr>
                    <td>Tar</td>
                    <td>To Come</td>
                    <td>Tagaim<br>Tagann sé/sí</td>
                    <td>Ní thagann</td>
                    <td>Ar tháinig?</td>
                </tr>
                <tr>
                    <td>Téigh</td>
                    <td>To Go</td>
                    <td>Téim<br>Téann sé/sí</td>
                    <td>Ní théann</td>
                    <td>An dtéann?</td>
                </tr>
            </tbody>
        </table>
    </div>
</div>